de: Schmuckreinigungszweck: Anlaufschutz; Diagnose; Hochglanz; Metallprüfung; Mehrzweckreinigung; Piercing-Nachsorge; Polier; Schutzbeschichtung; Kratzerentfernung; Sterilisierung; Anlaufentfernung; Sonstiges
sl-SI: Namen čiščenja nakita: Zaščita pred potemnenjem; Diagnostično; Lesk; Testiranje kovin; Večnamensko čiščenje; Nega po prebadanju; Poliranje; Zaščitni premaz; Odstranjevanje prask; Sterilizacija; Odstranjevanje potemnenja; Drugo
zh-TW: 珠寶清潔目的: 防失光保護; 診斷; 光澤; 金屬測試; 多用途清潔; 穿孔護理; 拋光墊; 保護塗層; 刮痕去除; 消毒; 失光去除; 其他
bg-BG: Цел при почистване на бижута: Защита срещу потъмняване; Диагностична; Блясък; Тестване на метали; Многофункционално почистване; Грижа след пробиване; Полиране; Защитно покритие; Премахване на драскотини; Стерилизиране; Премахване на потъмняване; Други
hr-HR: Svrha čišćenja nakita: Zaštita od tamnjenja; Dijagnostika; Polumat; Testiranje metala; Višenamjensko čišćenje; Njega nakon piercinga; Poliranje; Zaštitni premaz; Uklanjanje ogrebotina; Sterilizacija; Uklanjanje tamnjenja; Ostalo
ru: Вид чистки ювелирных изделий: Защита от потускнения; Диагностика; Блестящая; Тестирование металла; Многоцелевая чистка; Уход после пирсинга; Полировка; Защитное покрытие; Удаление царапин; Стерилизация; Удаление потускнения; Другой
el: Σκοπός καθαρισμού κοσμημάτων: Προστασία από αμαύρωση; Διαγνωστικός; Λαμπερό; Έλεγχος μετάλλου; Καθαρισμός πολλαπλών χρήσεων; Φροντίδα μετά το piercing; Στίλβωμα; Προστατευτική επίστρωση; Αφαίρεση γρατζουνιών; Αποστείρωση; Αφαίρεση αμαύρωσης; Άλλο
pt-BR: Propósito de limpeza de joias: Proteção antiembaciamento; Diagnóstico; Brilho; Teste de metal; Limpeza multiuso; Cuidados pós-piercing; Polimento; Revestimento protetor; Remoção de arranhões; Esterilização; Remoção de manchas; Outro
sk-SK: Účel čistenia šperkov: Ochrana proti sčernaniu; Diagnostika; Leštený; Testovanie kovu; Viacúčelové čistenie; Starostlivosť po piercingu; Leštenie; Ochranný náter; Odstránenie škrabancov; Sterilizácia; Odstránenie sčernania; Iné
nb: Smykkerensingsformål: Beskyttelse mot anløping; Diagnostisk; Glans; Metalltesting; Allsidig rengjøring; Piercing-etterbehandling; Polering; Beskyttende belegg; Fjerning av riper; Sterilisering; Fjerning av anløping; Annet
fr: Objectif du nettoyage des bijoux: Protection anti-ternissement; Diagnostique; Lustré; Test de métaux; Nettoyage multi-usage; Soin après piercing; Polissage; Enduit de protection; Élimination des rayures; Stérilisation; Élimination du ternissement; Autre
cs: Účel čištění šperků: Ochrana proti zčernání; Diagnostický; Lesk; Testování kovu; Víceúčelové čištění; Péče po piercingu; Leštění; Ochranný nátěr; Odstranění škrábanců; Sterilizace; Odstranění zčernání; Jiné
ro-RO: Scop curățare bijuterii: Protecție antioxidare; Diagnostic; Luster; Testarea metalului; Curățare multifuncțională; Îngrijire după piercing; Lustruire; Înveliș de protecție; Îndepărtarea zgârieturilor; Sterilizare; Îndepărtarea oxidării; Altele
vi: Mục đích làm sạch trang sức: Bảo vệ chống xỉn màu; Chẩn đoán; Dung dịch tạo bóng; Kiểm tra kim loại; Làm sạch đa năng; Chăm sóc sau xỏ khuyên; Mài bóng; Lớp phủ bảo vệ; Loại bỏ vết xước; Khử trùng; Loại bỏ xỉn màu; Khác
ko: 보석 청소 목적: 변색 방지 보호; 진단; 광택; 금속 테스트; 다목적 클리닝; 피어싱 사후 관리; 연마; 보호 코팅; 스크래치 제거; 살균; 변색 제거; 기타
lt-LT: Papuošalų valymo paskirtis: Apsauga nuo tamsumo; Diagnostinis; Blizgus; Metalo tikrinimas; Daugiafunkcinis valymas; Auskarų priežiūra po pradūrimo; Poliravimas; Apsauginė danga; Įbrėžimų šalinimas; Sterilizavimas; Tamsumo šalinimas; Kita
it: Scopo della pulizia dei gioielli: Protezione antiossidazione; Diagnostico; Lustro; Test dei metalli; Pulizia multiuso; Cura post-piercing; Lucidatura; Rivestimento protettivo; Rimozione graffi; Sterilizzazione; Rimozione ossidazione; Altro
zh-CN: 珠宝清洁目的: 防锈保护; 诊断; 光泽纸; 金属测试; 多用途清洁; 穿孔后护理; 抛光; 防护涂料; 去除划痕; 消毒; 去除锈斑; 其他
es: Propósito de limpieza de joyas: Protección antioxidación; Diagnóstico; Luster; Prueba de metales; Limpieza multiusos; Cuidado posterior al piercing; Pulido; Revestimiento protector; Eliminación de rayones; Esterilización; Eliminación de oxidación; Otros
fi: Korujen puhdistustarkoitus: Tummumissuoja; Diagnostiikka; Kiilto; Metallin testaus; Monikäyttöinen puhdistus; Lävistyksen jälkihoito; Kiillotus; Suojaava pinnoite; Naarmujen poisto; Sterilointi; Tummumisen poisto; Muu
sv: Smyckesrengöringssyfte: Anlöpningsskydd; Diagnostik; Lyster; Metalltestning; Universalrengöring; Eftervård för piercingar; Polering; Skyddsbeläggning; Repborttagning; Sterilisering; Anlöpningsborttagning; Övrigt
pl: Cel czyszczenia biżuterii: Ochrona przed matowieniem; Diagnostyczny; Z połyskiem; Testowanie metalu; Czyszczenie wielofunkcyjne; Pielęgnacja po przekłuciu; Polerowanie; Powłoka ochronna; Usuwanie rys; Sterylizacja; Usuwanie nalotu; Inne
tr: Takı temizleme amacı: Kararma önleyici koruma; Teşhis; Parlaklık; Metal testi; Çok amaçlı temizlik; Piercing sonrası bakım; Perdahlama; Koruyucu kaplama; Çizik giderme; Sterilizasyon; Kararma giderme; Diğer
nl: Doel sieraadreiniging: Anti-aanslag bescherming; Diagnostisch; Glans; Metaaltesten; Multifunctionele reiniging; Piercingnaverzorging; Polijsten; Beschermende coating; Krasverwijdering; Steriliseren; Aanslagverwijdering; Andere
ja: ジュエリークリーニング目的: 変色防止保護; 診断用; 光沢; 金属テスト; 多目的クリーニング; ピアスアフターケア; 研磨; 保護コーティング; 傷取り; 滅菌; 変色除去; その他
da: Smykkerengøringsformål: Anti-anløbsbeskyttelse; Diagnostisk; Glans; Metaltest; Multifunktionsrensning; Piercingefterpleje; Polering; Beskyttende belægning; Ridsefjernelse; Sterilisering; Anløbsfjernelse; Andet
pt-PT: Propósito de limpeza de joias: Proteção antioxidação; Diagnóstico; Brilho; Teste de metais; Limpeza multiusos; Cuidados pós-piercing; Polimento; Revestimento de proteção; Remoção de riscos; Esterilização; Remoção de oxidação; Outro
en: Jewelry cleaning purpose: Anti-tarnish protection; Diagnostic; Luster; Metal testing; Multi-purpose cleaning; Piercing aftercare; Polishing; Protective coating; Scratch removal; Sterilizing; Tarnish removal; Other
hu: Ékszertisztítás célja: Oxidáció elleni védelem; Diagnosztikai; Csillogó; Fém tesztelés; Többcélú tisztítás; Piercing utógondozás; Polírozás; Védőbevonat; Karcolás eltávolítás; Sterilizálás; Oxidáció eltávolítás; Egyéb
th: วัตถุประสงค์การทำความสะอาดเครื่องประดับ: ป้องกันการหมองคล้ำ; วินิจฉัย; มันวาว; ทดสอบโลหะ; ทำความสะอาดอเนกประสงค์; ดูแลหลังเจาะ; การขัด; สีเคลือบผิวเพื่อป้องกัน; ลบรอยขีดข่วน; ฆ่าเชื้อ; ขจัดคราบหมองคล้ำ; อื่นๆ